【裁判字號】    98,訴,2194
【裁判日期】    980821
【裁判案由】    毒品危害防制條例
【裁判全文】
臺灣板橋地方法院刑事判決              98年度訴字第2194號
公  訴  人  臺灣板橋地方法院檢察署檢察官
被      告  甲○○
上列被告因違反毒品危害防制條例案件，經檢察官提起公訴（98
年度毒偵字第3020號），因被告於準備程序進行中就被訴事實為
有罪之陳述，經告知簡式審判程序之旨，本院裁定由受命法官獨
任進行簡式審判程序，並判決如下：
    主  文
甲○○施用第二級毒品，累犯，處有期徒刑柒月。
扣案之甲基安非他命伍包（驗餘淨重壹點貳陸肆玖公克）及外包
裝袋伍只，均沒收銷燬之；安非他命吸食器壹個、電子磅秤壹臺
，均沒收之。
    事  實
一、甲○○曾於民國（下同）95年間因施用毒品案件，經本院以
    95年度毒聲字第2246號裁定送觀察、勒戒後，認無繼續施用
    毒品之傾向，於96年3 月29日出所，由臺灣板橋地方法院檢
    察署檢察官於96年4 月13日以96年度毒偵緝字第100 號為不
    起訴處分確定。又於96年間因施用毒品案件，經本院以96年
    度簡字第5067號判處有期徒刑6 月確定，於97年11月14日縮
    刑期滿執行完畢。詎其猶不知悔改，竟於觀察勒戒執行完畢
    5 年內，基於施用第二級毒品甲基安非他命之犯意，於98年
    4 月16日下午14、15時許，在臺北縣中和市○○街3 號3 樓
    3 室內，將甲基安非他命置於吸食器內燒烤之方式，施用第
    二級毒品甲基安非他命1 次。嗣於98年4 月16日16時50分，
    為警在上址查獲，扣得第二級毒品甲基安非他命5 包（共計
    淨重1.265 公克）、安非他命吸食器、電子磅秤1 臺。經警
    採集尿液送驗結果呈安非他命類陽性反應，而查悉上情。
二、案經臺北縣政府警察局土城分局報請臺灣板橋地方法院檢察
    署檢察官偵查起訴。
    理  由
一、訊據被告甲○○坦承前開犯罪事實，而被告於98年4 月16日
    ，為警所採尿液送臺灣檢驗科技股份有限公司檢驗結果，發
    現確有安非他命類之陽性反應，此有臺灣檢驗科技股份有限
    公司98年5 月7 日濫用藥物檢驗報告、臺北縣政府警察局土
    城分局偵辦毒品案尿液編號及姓名對照表各1 紙附卷可稽。
    次查，該檢驗中心係先以酵素免疫分析法（ＥＩＡ）篩驗，
    其尿液中安非他命濃度超出檢測範圍，再以氣相層析質普儀
    分析法（ＧＣ／ＭＳ）確認；其檢驗方法係以「氣相層析儀
    」先將物質氣化後，再經分析管分離，由於各種物質之沸點
    及對管柱之吸附力不同，在經過檢測器（Detector）測定後
    ，表現出不同之滯留時間（Retension time），以滯留時間
    來判斷係何種物質；再利用「質普儀」為檢測器，將物質撞
    擊成碎片，記錄其質譜圖。因每個化合物之鍵結能力不同，
    故不同之物質會有其特定之質譜圖，因此在物質之判斷上有
    如指紋之鑑定，在理論上，扣除人為因素，其精確度已接近
    百分之百。此外，復有被告所有第二級毒品甲基安非他命5
    包（共計淨重1.265 公克）、安非他命吸食器、電子磅秤1
    臺扣案可資佐證。被告上開所採尿液送驗結果既有甲基安非
    他命之陽性反應，顯見被告所自白之98年4 月16日下午14、
    15時許，確曾有施用毒品甲基安非他命犯行。足證被告前開
    自白應與事實相符，應予信實。次查，被告有如事實欄所述
    之觀察、勒戒執行完畢情形，有台灣高等法院被告前案紀錄
    表及刑案查註紀錄表各1 件在卷可稽。從而，被告於上開觀
    察、勒戒執行完畢後5 年內再犯施用毒品犯行，事證已臻明
    確，堪以認定。
二、核被告甲○○所為，係犯毒品危害防制條例第10條第2 項之
    施用第二級毒品罪。其持有甲基安非他命之低度行為，為施
    用之高度行為所吸收，不另論罪。復查，被告於96年間因施
    用毒品案件，經本院以96年度簡字第5067號判處有期徒刑6
    月確定，於97年11月14日縮刑期滿執行完畢，有臺灣板橋地
    方法院檢察署刑案資料查註紀錄表及臺灣高等法院被告前案
    紀錄表各1 份可按，其於5 年之內故意再犯有期徒刑以上之
    施用第二級毒品罪，為累犯，應依刑法第47條第1 項之規定
    加重其刑。爰審酌被告施用毒品之犯行係戕害其自身，對社
    會治安尚非危害甚鉅，暨其犯罪之動機、目的、手段、所生
    危害等一切情狀，量處如主文所示之刑，以示懲儆。
三、至扣案之白色透明結晶塊，共5 包（總毛重2.4150公克，總
    淨重1.2650公克，取樣0.0001公克化驗，餘1.2649公克），
    係第二級毒品，此有交通部民用航空醫務中心98年6 月1 日
    航藥鑑字第0982655 號毒品鑑定書1 紙附卷可參，因該等分
    裝袋內之甲基安非他命與包裹前開毒品之分裝袋5 只，二者
    在物理上俱難以析離，應依毒品危害防制條例第18條第1 項
    前段規定宣告沒收銷燬之。另扣案之安非他命吸食器壹個、
    電子磅秤1 臺，為被告所有，供本件施用甲基安非他命犯罪
    所用之物，爰依刑法第38條第1項 第2 款規定沒收。
據上論斷，應依刑事訴訟法第273 條之1 第1 項、第299 條第1
項前段，毒品危害防制條例第10條第2 項、第18條第1 項前段，
刑法第11條前段、第47條第1 項、第38條第1 項第2 款，判決如
主文。
本案經檢察官陳姿雯到庭執行職務。
中    華    民    國    98    年    8     月    21    日
                  刑事第二庭    法  官  吳幸娥
以上正本證明與原本無異
如不服本判決，應於判決送達後10日內敘明上訴理由，向本院提
出上訴狀 (應附繕本) ，上訴於臺灣高等法院。其未敘述上訴理
由者，應於上訴期間屆滿後20日內向本院補提理由書，「切勿逕
送上級法院」。
                                書記官  蕭佩宜
中    華    民    國    98    年    8     月    21    日
附錄本案論罪科刑法條全文：
毒品危害防制條例第10條
施用第一級毒品者，處6 月以上5 年以下有期徒刑。
施用第二級毒品者，處3 年以下有期徒刑。


司法院資訊處製作；財團法人民間司法改革基金會備份。
